# 对联营企业的控制权判断问题以及并表问题

提问人：xi_123 时间：2023-05-16 17:53:58
背景情况： 2018 年，上市公司A公司与B公司共同出资设立C公司，A公司持股比例为40%，B公司持股比例为60%。章程约定：股东会会议由股东按出资比例行使表决权，除合并、分立、解散、修改章程、股东担保相关决议外，其他决议经代表二分之一以上表决权的股东通过。经了解，C公司管理层均由B公司委派。
C公司主营业务收入90%均来自于A公司采购，且C公司目前租赁A公司厂房进行生产。
问题： 2018 年至 2022 年，根据协议条款约定，A公司将C公司确认为联营企业，根据持股比例按照权益法核算。
2022 年起，随着A公司生产规模的增加，向C公司的采购也不断增加，C公司主营业务收入较 2018 年已有大幅增长。考虑到A公司对C公司的主营业务有重大影响，A公司是否可以在 2023 年起对C公司进行并表处理，是否需要作为前期差错更正？

回答人：chenyiwei
单纯根据C在业务上对A有重大依赖，不足以认定A对C具有控制权。还需要进一步明确以下问题：
1 、C最初设立时的主要目的是否就是为A提供原材料配套？如果C不再为A供货，转型为向其他同行业供货是否可行？
2 、除了C以外，A是否很容易找到替代供应商？
3 、既然C对A在业务上具有重大依赖，那么在最初设计C的股权结构和表决权架构时，为何设计成B控制？